【裁判字號】    95,訴緝,27
【裁判日期】    950822
【裁判案由】    毒品危害防制條例
【裁判全文】
臺灣基隆地方法院刑事判決              95年度訴緝字第27號
公  訴  人  臺灣基隆地方法院檢察署檢察官
被      告  乙○○
                  （現另案於台灣台北監獄士林分監執行中）
上列被告因違反毒品危害防制條例案件，由檢察官提起公訴（93
年度毒偵字第617號），被告就被訴事實為有罪之陳述，本院合
議庭裁定由受命法官獨任，以簡式審判程序進行審理，判決如下
：
    主  文
乙○○施用第一級毒品，處有期徒刑柒月，扣案安非他命壹包（
毛重零點參公克）沒收銷燬之；黑色袋子壹個、吸食器貳組、塑
膠鏟子壹支、殘渣袋貳個，均沒收。
    事  實
一、乙○○前於民國（下同）91年間，因施用毒品案件，經臺灣
    板橋地方法院裁定送觀察、勒戒後，認無繼續施用毒品之傾
    向，於92年1月23日執行完畢出所，並由臺灣板橋地方法院
    檢察署檢察官於92年1月28日，以91年度毒偵字第3955號為
    不起訴處分。再於92年間因持有第一級毒品，經台灣高等法
    院以92年度上訴字第4690號判處有期徒刑7月確定，尚未執
    行完畢。乙○○仍不知悔改且未戒除毒癮，基於施用第一級
    毒品海洛因、第二級毒品安非他命之犯意，於93年3月22日
    中午，在其基隆市○○區○○街18之7號住處頂樓，以將海
    洛因、安非他命同置於玻璃球內燒烤，吸取其煙霧之方式，
    施用第1級毒品海洛因、第2級毒品安非他命1次。嗣為警於
    同日17時30分，持搜索票在乙○○上開住處查獲，並扣得第
    二級毒品安非他命1包（毛重零點參公克）、乙○○所有，
    供施用毒品用，裝置施用器具之黑色袋子1個、吸食器2組、
    塑膠鏟子1支、殘渣袋2個。
二、案經基隆市警察局第二分局報請臺灣基隆地方法院檢察署檢
    察官偵查起訴。
    理  由
一、查本件被告乙○○所犯者非為死刑、無期徒刑、最輕本刑為
    3年以上有期徒刑之罪或高等法院管轄第一審案件，其於準
    備程序進行中，先就被訴事實為有罪之陳述，經告知其簡式
    審判程序之旨，並聽取公訴人、被告之意見後，本院業已依
    刑事訴訟法第273條之1第1項之規定，裁定由受命法官獨任
    以簡式審判程序進行本案之審理。
二、上揭事實，業據被告坦承不諱，且被告為警查獲後所採尿液
    檢體經檢驗結果，均呈安非他命類、鴉片類陽性反應，此有
    臺灣檢驗科技股份有限公司於93年4月28日所製作之濫用藥
    物尿液檢驗報告1紙（參見93年偵字第617號卷第11頁）附卷
    可稽。此外尚有安非他命1包（毛重零點參公克）、被告所
    有，供施用毒品用，裝置施用器具之黑色袋子1個、吸食器2
    組、塑膠鏟子1支、殘渣袋2個扣案可佐，被告施用第一級毒
    品海洛因、第二級毒品安非他命犯行之自白與事實相符，堪
    以認定。
三、查被告曾因施用毒品案件，經臺灣板橋地方法院裁定送觀察
    、勒戒後，認無繼續施用毒品之傾向，於92年1月23日執行
    完畢出所，並由臺灣板橋地方法院檢察署檢察官於92年1月
    28日，以91年度毒偵字第3955號為不起訴處分等情，亦有臺
    灣高等法院被告前案紀錄表1份在卷足稽，其於戒治完畢之
    92年1月23日後五年內犯本件施用毒品犯行，符合毒品危害
    防制條例第23條第2項前段之規定。被告犯行事證明確，洵
    堪認定。
四、核被告所為，係犯毒品危害防制條例第10條第1項、第2項之
    施用第一級毒品、第二級毒品罪。被告施用前後多次持有第
    一級毒品、第二級毒品之低度行為，為其施用之高度行為所
    吸收而不另論罪。被告同時施用第一級毒品、第二級毒品，
    屬一行為觸犯數罪名之想像競合犯，應從一重之施用第一級
    毒品罪處斷。檢察官雖認被告所犯上開二罪，為個別犯意之
    數罪，然與被告上開供述不符，且無證據證明二種毒品不能
    混合施用，故本院依被告之供述而為上開認定。爰審酌被告
    經觀察勒戒仍未能戒除毒癮，施用毒品屬自戕行為、犯罪動
    機、僅施用一次、目的、手段、品行、智識程度、犯罪所生
    危害、犯罪後坦承犯行之犯後態度等一切情狀，量處如主文
    所示之刑，以資懲儆。
五、扣案安非他命1包（毛重零點參公克），係毒品危害防制條
    例所定之第二級毒品、量微無法與包裝袋析離，不問屬於
    犯人與否，均依同條例第18條第1項前段沒收銷燬之。另扣
    案之裝置施用器具之黑色袋子1個、吸食器2組、塑膠鏟子1
    支、殘渣袋2個，為被告所有，供施用第一、二級毒品所用
    之物，業據被告供明在卷，應依刑法第38條第1項第2款，
    宣告沒收。
據上論斷，應依刑事訴訟法第273 條之1第1項、第299條第1項前
段，毒品危害防制條例第10 條第1項、第2項、第23條第2項、第
18條第1項前段，刑法第11條、第55條、第38條第1項第2款，判
決如主文。
本案經檢察官甲○○到庭執行職務。
中    華    民    國    95    年    8     月    22    日
                  刑事第二庭法  官  王敏慧
以上正本證明與原本無異。
對於本件判決如有不服，應於收受送達後10日內，向本院提出上
訴書狀，上訴於臺灣高等法院，並按他造當事人之人數附具繕本
。
中    華    民    國    95    年    8     月    22    日
                            書記官  彭淑芳
附錄本案論罪科刑法條全文：
毒品危害防制條例第10條：
施用第一級毒品者，處6月以上5年以下有期徒刑。
施用第二級毒品者，處3年以下有期徒刑。


司法院資訊處製作；財團法人民間司法改革基金會備份。
